【裁判字號】    98,訴,1848
【裁判日期】    980831
【裁判案由】    毒品危害防制條例
【裁判全文】
臺灣板橋地方法院刑事判決              98年度訴字第1848號
公  訴  人  臺灣板橋地方法院檢察署檢察官
被      告  甲○○
上列被告因違反毒品危害防制條例案件，經檢察官提起公訴（98
年度毒偵字第2290號），被告於準備程序進行中先就被訴事實為
有罪之陳述，經告知簡式審判程序之旨，並聽取當事人之意見後
，本院合議庭裁定由受命法官獨任進行簡式審判程序，茲判決如
下：
    主  文
甲○○施用第一級毒品，累犯，處有期徒刑柒月，扣案之第一級
毒品海洛因壹袋（驗餘淨重零點零肆貳肆公克）沒收銷燬之，扣
案盛裝上開第一級毒品海洛因之包裝袋壹只及注射針筒壹支，均
沒收。
    事  實
一、甲○○曾違犯前肅清煙毒條例、前麻醉藥品管理條例及毒品
    危害防制條例等案件，其中於民國（下同）95年間，因施用
    毒品案件，經本院以95年度毒聲字第1762號刑事裁定經送觀
    察、勒戒後，認有繼續施用毒品傾向，復依本院96年度毒聲
    字第737 號刑事裁定令入戒治處所施以強制戒治，於97年2
    月20日執行完畢釋放出所，並經臺灣板橋地方法院檢察署檢
    察官以97年度戒毒偵161 號為不起訴處分確定，其後又於97
    年間，因施用第一級毒品案件，經本院以97年度訴字第3990
    號判處有期徒刑6 月確定，甫於98年1 月9 日以易科罰金執
    行完畢（於本件構成累犯）。詎甲○○猶不知悔改，於上揭
    強制戒治執行完畢釋放出所後五年內，復基於施用第一級毒
    品海洛因之犯意，於98年3 月14日晚間某時許，在其位於臺
    北縣板橋市○○路88之2 號3 樓住處，以將第一級毒品海洛
    因摻水置入其所有針筒內再注射身體之方式，施用第一級毒
    品海洛因1 次。嗣於98年3 月17日14時許，為警在上址查獲
    ，並扣得其所有暨用餘持有之第一級毒品海洛因1 包（原淨
    重0.0430公克，嗣鑑驗時取樣用罄0.0006公克，驗餘淨重0.
    0424公克）及其所有供其施用第一級毒品所用之注射針筒1
    支。
二、案經臺北縣政府警察局淡水分局報請臺灣板橋地方法院檢察
    署檢察官偵查起訴，再經本院合議庭裁定進行簡式審判程序
    審理。
    理  由
一、按本件被告甲○○所犯為死刑、無期徒刑、最輕本刑為3 年
    以上有期徒刑以外之罪，其於準備程序進行中先就被訴事實
    為有罪之陳述，經告知簡式審判程序之旨，並聽取公訴人、
    被告之意見後，本院合議庭認宜由受命法官獨任進行簡式審
    判程序，爰依刑事訴訟法第273 條之1 第1 項規定，裁定進
    行簡式審判程序，合先敘明。
二、上揭犯罪事實，業據被告於本院準備程序中及審理時坦承不
    諱，且其於98年3 月17日16時36分許，在臺北縣政府警察局
    淡水分局警備隊警詢時配合警方所採集之尿液檢體，經送請
    臺灣檢驗科技股份有限公司遞以EIA 酵素免疫分析法初驗、
    GC/MS 氣相層析質譜儀法複驗結果，確呈現嗎啡類陽性反應
    ，有臺北縣政府警察局淡水分局偵辦毒品案尿液編號及姓名
    對照表及臺灣檢驗科技股份有限公司濫用藥物檢驗報告各1
    紙在卷可稽；且被告為警查獲之際，確有扣得如事實欄所載
    之物，亦有臺北縣政府警察局淡水分局搜索、扣押筆錄、扣
    押物品目錄表、交通部民用航空局航空醫務中心毒品鑑定書
    影本各1 份及扣案物品照片6 幀附卷可稽，堪信被告上開自
    白確與事實相符。次查被告於95年間，因施用毒品案件，經
    本院以95年度毒聲字第1762號刑事裁定經送觀察、勒戒後，
    認有繼續施用毒品傾向，復依本院96年度毒聲字第737 號刑
    事裁定令入戒治處所施以強制戒治，於97年2 月20日執行完
    畢釋放出所，並經臺灣板橋地方法院檢察署檢察官以97年度
    戒毒偵161 號為不起訴處分確定等節，有臺灣高等法院被告
    前案紀錄表在卷足憑，被告於強制戒治執行完畢釋放出所後
    5 年內，再犯本件施用毒品案件，核與毒品危害防制條例第
    23條第2 項規定相當，自應依法訴追處罰。綜上所述，本案
    事證已臻明確，被告犯行洵堪認。
三、核被告所為，係犯毒品危害防制條例第10條第1 項之施用第
    一級毒品罪；其施用前後持有第一級毒品海洛因之低度行為
    ，為其施用之高度行為所吸收，不另論罪。查被告先前有如
    事實欄所載之前案有期徒刑科刑暨執行完畢情形，有臺灣高
    等法院被告前案紀錄表在卷可查，其於前案有期徒刑執行完
    畢後5 年內，故意再犯本案有期徒刑以上之罪，為累犯，應
    依刑法第47條第1 項規定加重其刑。爰審酌被告前經強制戒
    治執行完畢後，猶另萌施用毒品犯意，再犯本罪，顯見其戒
    除毒癮之意志薄弱，且未衷心悛悔，漠視法令之禁制，恣意
    濫用毒品，其行可訾，惟尚知坦承犯行，兼衡其施用毒品之
    種類、期間、次數、動機、目的、手段等一切情狀，量處如
    主文所示之刑，以資懲儆。
四、扣案之上開毒品海洛因1 包（驗餘淨重0.0424公克），為本
    案查獲之毒品，已如上述，爰依毒品危害防制條例第18條第
    1 項前段規定，不問屬於犯人與否，沒收銷燬之（鑑驗時取
    樣用罄之海洛因，毋庸再為沒收銷燬之諭知）；又扣案盛裝
    上開毒品之包裝袋1 只及注射針筒1 支，均係被告所有供其
    施用第一級毒品所用之物，已如上述，爰依刑法第38條第1
    項第2 款之規定宣告沒收。
據上論斷，應依刑事訴訟法第273條之1第1項、第299條第1 項前
段，毒品危害防制條例第10條第1 項、第23條第2 項、第18條第
1 項前段，刑法第11條前段、第47條第1 項、第38條第1 項第2
款，判決如主文。
本案經檢察官江耀民到庭執行職務。
中    華    民    國    98    年    8     月    31    日
                  刑事第二庭  法  官  王屏夏
上列正本證明與原本無異。
如不服本判決，應於判決送達後10日內敘明上訴理由，向本院提
出上訴狀 (應附繕本) ，上訴於臺灣高等法院。其未敘述上訴理
由者，應於上訴期間屆滿後20日內向本院補提理由書「切勿逕送
上級法院」。
                               書記官  陳秀慧
中    華    民    國    98    年    9     月    2     日
附錄本案論罪科刑法條全文：
毒品危害防制條例第10條
施用第一級毒品者，處 6 月以上 5 年以下有期徒刑。
施用第二級毒品者，處 3 年以下有期徒刑。


司法院資訊處製作；財團法人民間司法改革基金會備份。
